【裁判字號】    97,交易,285
【裁判日期】    971231
【裁判案由】    公共危險
【裁判全文】
臺灣彰化地方法院刑事判決             97年度交易字第285號
公  訴  人  臺灣彰化地方法院檢察署檢察官
被      告  甲○○
上列被告因公共危險案件，經檢察官提起公訴（97年度偵字第81
26號），本院判決如下：
    主    文
甲○○服用酒類，不能安全駕駛動力交通工具而駕駛，處有期徒
刑貳月，如易科罰金，以新臺幣壹仟元折算壹日。
    事    實
一、甲○○明知酒醉不能安全駕駛動力交通工具，其自民國97年
    7月31日19時許迄至翌日凌晨3時許止，在彰化縣大村鄉「大
    勝釣蝦場」飲用高梁酒，已達不能安全駕駛動力交通工具之
    地步，仍於該日凌晨4、5時許，騎乘車牌號碼UD2-067號重
    型機車，欲返回彰化縣員林鎮住處，乃沿大村鄉擺塘村擺塘
    巷由東往西方向行駛，嗣於該日凌晨5時許（起訴書誤載為
    21時50分許），途經大村鄉擺塘村擺塘巷4之30號前，因酒
    後注意力降低，以致機車失控衝出路面，撞及路邊圍牆及路
    樹，甲○○人車倒地，其身體因而受有臉部開放性傷口、挫
    傷等傷害。嗣經警方到車禍現場處理，將甲○○送往醫院救
    治，醫院對其施以抽血檢驗，測得其血液中酒精含量高達
    406.6mg/dl，換算呼氣酒精濃度為每公升2.03毫克，而查知
    上情。
二、案經彰化縣警察局第員林分局報由臺灣彰化地方法院檢察署
    檢察官偵查起訴。
    理    由
一、訊據被告甲○○雖坦承有飲用高梁酒等情，但矢口否認其犯
    行而辯稱：當時並未騎車云云。惟查：證人即本件處理現場
    之員警蕭方盟於審理中證述：其到現場時，被告已送醫救治
    ，而車禍現場地上留有血跡，被告機車前擋泥板撞及路樹，
    將路樹往內側擠壓，車頭穿過路樹再往前推撞到紅色圍牆，
    之後再往左側倒下，機車倒下的位置距圍牆有90公分，車頭
    擋泥板留有紅色的漆，機車右後視鏡斷掉，機車倒地時，鑰
    匙孔是呈現啟動狀態，排氣管感覺上有一點溫度，其到醫院
    查看被告狀況，並詢問當時其是否要騎乘機車回家，被告當
    時是點頭等情；再觀卷內員生醫院診斷書所示，被告當時受
    有臉部開放性傷口、臉之挫傷等傷害，若被告僅用牽車而未
    騎車，依常理衡之，受傷位置應在身體下半部，為何被告受
    臉部開放性傷口、臉之挫傷等傷？再者，機車處於未發動狀
    態，其撞及力不致發生上述右後視鏡斷裂、車頭穿越路樹再
    撞及路旁紅色圍牆後，再彈到90公分外倒地情，故被告所辯
    顯與常理不符。此外，復有員生醫院出具之快速藥物及毒物
    檢驗報告單1紙、道路交通事故現場圖、道路交通事故調查
    報告表(一)、(二)、刑法第185條之3案件測試觀察紀錄表、交通
    事故現場照片18張在卷可證。綜上所述，足認被告騎車時確
    已達不能安全駕駛動力交通工具程度，被告辯稱其未騎乘機
    車等情，顯係事後推委卸責之詞，不足採信。從而本案事證
    明確，被告犯行堪予認定。
二、核被告所為，係犯刑法第185條之3之公共危險罪。爰審酌被
    告不顧公眾安全，酒醉駕車，且犯後否認犯行等一切情狀，
    量處如主文所示之刑，並諭知易科罰金之折算標準。
據上論斷，應依刑事訴訟法第299條第1項前段，刑法第185條之3
、第41第1項前段，刑法施行法第1條之1第1項、第2項後段，判
決如主文。
本案經檢察官鄭少到庭執行職務。
中    華    民    國    97    年    12    月    31    日
                    刑事第六庭     法   官  鮑慧忠
以上正本證明與原本無異。
如不服本判決應於收受判決後10日內向本院提出上訴書狀，並
應敘述具體理由。其未敘述上訴理由者，應於上訴期間屆滿後
20日內向本院補提理由書(均須按他造當事人之人數附繕本)
「切勿逕送上級法院」。
告訴人或被害人對於判決如有不服具備理由請求檢察官上訴者，
其上訴期間之計算係以檢察官收受判決正本之日期為準。
中    華    民    國    97    年    12    月    31    日
                                    書記官  陳秀娟
附錄論罪科刑法條
中華民國刑法第185條之3（重大違背義務致交通危險罪）
服用毒品、麻醉藥品、酒類或其他相類之物，不能安全駕駛動力
交通工具而駕駛者，處1年以下有期徒刑、拘役或3萬元以下罰金
。


司法院資訊處製作；財團法人民間司法改革基金會備份。
